# 请教陈版主和各位大神：《资管产品会计处理规定》出售时减值的处理

提问人：Chrisd 时间：2022-06-14 11:05:05
近日财政部印发《资产管理产品相关会计处理规定》，其中对其他债权投资和贷款出售时减值的处理有细化规定，以其他债权投资为例：
“出售其他债权投资，应重新计算剩余存续期预期信用损失，该损失金额大于当前减值准备账面金额的，按其
差额，借记“信用减值损失”科目，贷记“其他综合收益——信用减值准备”科目；”
问题：
1 ）此前CAS22和案例没有看到相关说明，这条规定是否应当看做对准则的细化解读，除资管产品外，公司在核算时是否也要求按此执行？
2 ）“出售时按照剩余存续期计算信用减值”应当如何理解？该项投资原是在第一阶段的也按照投资产品的剩余存续期计量吗？
期盼陈版和各位大神解读，谢谢！

回答人：chenyiwei
1 、应理解为对准则的细化解读。除资管产品以外的其他主体在遇到同类或类似业务时参照执行。
2 、我理解因为是在出售的特殊背景下，而不是持有以收取合同现金流量，因此以持有为背景的三阶段模型可能已不再适用。但对此问题的正确理解可能还要看官方解读。